# 请教陈版关于应付账款与预付账款对冲问题

提问人：yinpo123 时间：2023-01-18 11:14:30
1 、公司是设备的生产厂家，主要原材料包括①生产用的金属材料、②大型的配套设备。
2 、公司在日常会计核算及与供应商结算时：
①金属材料供应商。会计核算：应付账款及预付账款二级科目为供应商，不区分具体采购订单；款项结算：各月末采购部与供应商核对全部欠款后，公司根据资金计划付款。
②大型的配套设备供应商。会计核算：应付账款及预付账款二级科目为供应商，三级科目为具体的采购订单，公司根据具体的订单支付款项。
请 教版主教版主，，在在 财务报 表列表列 报时 ：：
①对 于金属材料供 应 商商，，不同的采 购订单 ，，公司在日常核算 过 程中未按 订单 核算核算，，期末期末 该 金属材料供 应 商商 应 付付 账 款与款与 预 付付 账 款可否抵消后列 报 ？？
②对 于大型配套 设备 供供 应 商商，，不同的采 购订单 ，，公司在日常核算 过 程中按程中按 订单 核算核算，，不同的采 购订单 既有既有 应 付、也有 预 付付，，期末期末 该 配套配套 设备 供供 应 商不同的 订单产 生的生的 应 付付 账 款与款与 预 付付 账款款，，可以不用抵消列 报吗 ？？
感谢版主指导~

回答人：chenyiwei
一般理解，虽然对于金属材料供应商没有做到按订单进行应付账款、预付账款的明细核算，但不同订单的应付和预付项目之间是不会抵销结算的。这一方面是因为预付和应付的标的种类不同（前者为货物，后者为货币），另一方面是因为不同订单之间的净额结算无法实现最初订约的商业目的，因此不具有合理性。因此，对于金属材料相关的预付账款和应付账款，期末资产负债表中不建议针对同一供应商进行抵销列报，而是在对账确认后根据对账结果进行账务调整。
对于大型配套设备，由于可以做到按订单核算，故同一订单下的应付和预付一般可以抵销后按净额列报（但也要看具体情况），不同项目之间的应付和预付不能抵销列报。